Juan Carlos Hernández Castillo

(+51) 971360874 • jchernandez0312@gmail.com • Lima, Perú



Perfil

Egresado de la carrera de Ingeniería de Software en la Universidad Peruana de Ciencias Aplicadas. Tengo experiencia en el desarrollo de aplicaciones web y móviles. Al mismo tiempo, he participado en el trabajo con cuentas de clientes para darles más valor a través de los productos de software ofrecidos.

Me considero una persona comprometida con el constante aprendizaje, que se adapta rápido a los cambios y considero que la responsabilidad y puntualidad son fundamentales. Disfruto el trabajo en equipo y me mantengo comunicativo y proactivo para maximizar resultados. Actualmente en búsqueda de oportunidades para hacer línea de carrera en desarrollo de aplicaciones móviles.

Educación

Universidad de Ciencias Aplicadas UPC, Ingeniería de Software *MAR*, 2018 – *JUL*, 2023

- Proyectos: Elaboración del proyecto de tesis "ARnatomy" para el aprendizaje interactivo de anatomía humana con el uso de realidad aumentada. Tecnologías: Flutter, Spring Boot/Java, ARCore, Azure.
- Actividades: Integrante del Elenco de Danzas Peruanas UPC
- Logros:
 - Embajador UPC Por ser miembro embajador de la UPC del Elenco de Danzas Peruanas con los mejores logros académicos.
 - Decimo superior. Promedio ponderado 17.74

Experiencia laboral

IBM, Future Club Intern - North SSA CSM CloudPak Team | Lima, Perú AGO, 2022 – Actualidad

- Participación en la creación de demostraciones y laboratorios para clientes con productos de software adquiridos en brand de Automation e Integration.
- Participación de workshops y capacitaciones on-site con varios clientes.
- Skills: Openshift, IBM Cloud Pak, IBM APIC, IBM MQ

iTana, Practicante Full Stack | Lima, Perú OCT, 2021 – JUL, 2022

- Desarrollo de soluciones web y móviles para clientes.
- Mantenimiento del software existente.
- Participación en reuniones con clientes para presentar soluciones y capacitaciones.
- Skills: Angular, React, Django, Java/Spring Boot, Flutter, MySQL, Agile, GIT

Kusikay Voluntariado, Full Stack | Lima, Perú OCT, 2021 – JUL, 2022

- Fundador del equipo de software. Dirigí y participé en el desarrollo de plataformas de automatización de procesos logrando reducir la participación manual de administradores a través de Excel.
- Desarrollo de aplicación web para la matriculación de estudiantes.
- Desarrollo de aplicación móviles para la gestión de clases y asistencias.
- Skills: Angular, Flutter, Java/Spring Boot, MySQL

Cursos y Skills

Skills

- Swift, CoreData, MVC, MVVM
- Flutter
- Java / Spring Boot
- Angular, React
- MySQL
- Git, GitFlow
- Azure

Cursos

- iOS & Swift The Complete iOS App Development Bootcamp
- SCRUM fundamentals
- Cloud Pak for Business Automation Technical Sales Intermediate
- Python: Programación y Análisis de Datos.